【裁判字號】    97,訴,1822
【裁判日期】    971230
【裁判案由】    毒品危害防制條例
【裁判全文】
臺灣基隆地方法院刑事判決              97年度訴字第1822號
公  訴  人  臺灣基隆地方法院檢察署檢察官
被      告  甲○○
上列被告因毒品危害防制條例案件，經檢察官提起公訴（97年度
偵字第4191號、毒偵字第2876號），被告於準備程序進行中，就
被訴事實為有罪之陳述，經本院合議庭裁定由受命法官獨任進行
簡式審判程序，判決如下：
    主  文
甲○○施用第一級毒品，處有期徒刑陸月，如易科罰金，以新台
幣壹仟元折算壹日。扣案之第一級毒品海洛因壹包（驗餘淨重零
點零零肆伍克）併同無法析離之包裝袋壹只沒收銷燬之。
    事  實
一、甲○○前因施用第一級毒品案件，經觀察、勒戒後，認無繼
    續施用毒品之傾向，於民國97年5 月26日執行完畢釋放出所
    ，並由臺灣基隆地方法院檢察署檢察官於同年月22日，以97
    年度毒偵字第78號為不起訴處分確定。
二、詎其猶不知悔改，於上開觀察、勒戒執行完畢釋放後5 年內
    ，復於97年9 月29日早上，在其位於台北縣瑞芳鎮○○路18
    7 號住處，將第一級毒品海洛因置入注射針筒內，摻水混合
    注射手肘內側皮膚靜脈血管處之方式，非法施用第一級毒品
    海洛因1 次，為警於同日下午3 時50分許，在臺北縣瑞芳鎮
    ○○路27巷口查獲，並扣得第一級毒品海洛因1 包（驗餘淨
    重0.0045公克），並經採驗其尿液呈毒品嗎啡陽性反應而查
    知上情。
三、案經基隆市警察局第一分局報告臺灣基隆地方法院檢察署檢
    察官偵查起訴。
    理  由
一、本件被告所犯者非為死刑、無期徒刑、最輕本刑為3 年以上
    有期徒刑之罪或高等法院管轄第一審案件，其於準備程序進
    行中，先就被訴事實為有罪之陳述，經告知其簡式審判程序
    之旨，並聽取公訴人之意見後，本院依刑事訴訟法第273 條
    之1 第1 項之規定，裁定由受命法官獨任進行簡式審判程序
    ，合先敘明。
二、上開施用第一級毒品海洛因之事實，業經被告於本院準備程
    序、審理中自白不諱。而被告於97年9 月30日為警所採集之
    尿液，經送以酵素免疫分析法（EIA）、 氣相層析質譜儀（
    GC/MS）檢 驗結果，確呈施用第一級毒品海洛因後之鴉片類
    、嗎啡、可待因陽性反應（尿液中嗎啡成分達7330ng/ml）
    乙節，有基隆市警察局第一分局偵辦毒品案件尿液檢體對照
    表及臺灣尖端先進生技醫藥股份有限公司濫用藥物尿液檢驗
    報告各1 份附卷可稽（見97年度偵字第4191號第26頁），並
    有如事實欄所示物品扣案足資佐證，又扣案之第一級毒品海
    洛因1 小包，經警依菸毒檢驗包試劑初步檢驗結果，呈嗎啡
    、海洛因反應），再送交通部民用航空局航空醫務中心鑑驗
    結果，確含第一級毒品海洛因成，驗餘淨重0.0045公克，有
    基隆市警察局第一分局查獲涉嫌毒品危害防制條例毒品初步
    鑑驗報告單、交通部民用航空局航空醫務中心97年10月17日
    航藥鑑字第0975349 號毒品鑑定書各1 份在卷可佐，足證被
    告自白與事實相符，堪以採信。又其前因施用第一級毒品案
    件，經觀察、勒戒後，認無繼續施用毒品之傾向，於97年5
    月26日執行完畢釋放出所，並由臺灣基隆地方法院檢察署檢
    察官於同年月22日，以97年度毒偵字第78號為不起訴處分確
    定等情，亦有臺灣高等法院被告前案紀錄表、全國施用毒品
    案件紀錄表各1 份附卷足佐。綜上所陳，被告於前次觀察、
    勒戒於97年5 月26日執行完畢，5 年內再犯本案施用第一級
    毒品海洛因，罪證明確，犯行洵堪認定，自應依法論科。
三、論罪科刑部分：
  (一)按海洛因屬於毒品危害防制條例第2 條第2 項第1 款所列之
    第一級毒品。是核被告所為，係犯毒品危害防制條例第10條
    第1 項之施用第一級毒品罪。被告持有第一級毒品海洛因，
    意在供己施用，其持有海洛因之低度行為應為施用之高度行
    為吸收，不另論罪。
  (二)爰審酌被告經前次觀察、勒戒處分後仍不思戒除毒癮，再犯
    本件施用第一級毒品犯行，顯見其已無法根除施用毒品行為
    ，而有予以隔離幫助其戒除之必要，且施用毒品對於社會治
    安構成潛在威脅，惟斟酌其犯罪後終能坦承犯行態度良好等
    及其他一切情狀，量處如主文所示之刑，並諭知易科罰金之
    折算標準。
四、沒收部分：
  (一)扣案之第一級毒品海洛因1 包（驗餘淨重0.0045公克）併同
    無法析離之包裝袋1 只，應整體視為查獲之毒品，依毒品危
    害防制條例第18條第1 項前段之規定，宣告沒收銷燬之（蓋
    無論以何種方式包裝袋與其內裝之毒品，包裝袋內均會有極
    微量毒品殘留，故上述包裝袋應整體視為查獲毒品，一併依
    前揭規定宣告沒收銷燬之，參見最高法院95年度臺上字第37
    39號、第7354號判決）。
據上論斷，應依刑事訴訟法第第273 條之1 第1 項、第299 條第
1 項前段，毒品危害防制條例第10條第1 項、第18條第1 項前段
，第23條第2 項，刑法第11條、第41條第1 項前段，判決如主文
。
本案經檢察官乙○○到庭執行職務。
中    華    民    國    97    年    12    月    30    日
                  刑事第三庭法    官  黃永定
以上正本證明與原本無異。
如不服本判決應於收受送達後10日內向本院提出上訴書狀，並應
敘述具體理由；其未敘述上訴理由者，應於上訴期間屆滿後20日
內向本院補提理由書（均須按他造當事人之人數附繕本）「切勿
逕送上級法院」。
中    華    民    國    97    年    12    月    30    日
                            書 記 官  劉珍珍
附錄論罪科刑依據之法條：
毒品危害防制條例第10條
I施用第一級毒品者，處 6 月以上 5 年以下有期徒刑。
II施用第二級毒品者，處 3 年以下有期徒刑。


司法院資訊處製作；財團法人民間司法改革基金會備份。
